臺灣臺中地方法院刑事判決　　　　　　　95年度易字第3402號
公　訴　人　台灣台中地方法院檢察署檢察官
被　　　告　丙○○
　　　　　　　　　　（現於臺灣臺中監獄執行中）
被　　　告　丁○○
上列被告因加重竊盜案件，經檢察官提起公訴（95年度偵字第20
236號、第22332號），被告於準備程序中就被訴事實為有罪之陳
述，經本院合議庭裁定由受命法官獨任進行簡式審判程序，本院
判決如下：
    主    文
丙○○、丁○○共同攜帶兇器竊盜，累犯，各處有期徒刑拾月。
又丙○○攜帶兇器竊盜，累犯，處有期徒刑壹年。丙○○應執行
有期徒刑壹年捌月。
    犯罪事實
一、丙○○曾因毒品危害防制條例、竊盜等案件，經本院分別判
    處有期徒刑1年、6月確定，上開兩案合併定應執行有期徒刑
    1年4月，於民國94年11月11日執行完畢。丁○○曾因竊盜案
    件，經本院判處有期徒刑6月確定，於94年9月24日執行完畢
    。
二、
(一)、丙○○、丁○○2人均不知悔改，復基於意圖為自己不法所
    有之犯意聯絡，於95年8月28日15時許，由丁○○騎乘車牌
    號碼TEQ—860輕型機車後載丙○○，並攜帶其所有、客觀上
    足供兇器使用之活動扳手、鉗子、螺絲起子、美工刀各1 把
    及固定扳手2把，至臺中縣霧峰鄉○○路「吉峰公園」內，
    竊取臺中縣大里市友誠獅子會所有豎立在該處之不鏽鋼認養
    樹木告示牌3 面、臺中縣霧峰鄉公所設置在該處之不鏽鋼馬
    達蓋1個及電線1條，得手後共乘上開機車載運竊得物品離去
    。嗣於同日17時許，丙○○與丁○○以上開機車載運前開物
    品至臺中縣大里市○○路325號「從安資源回收場」欲變賣
    時為警查獲，並當場扣得上開遭竊物品，另自該機車置物箱
    內扣得前開活動扳手、鉗子、螺絲起子、美工刀各1把及固
    定扳手2把。
(二)、丙○○再於95年10月3日14時許，騎乘向其友人「許介元」
    借得之車牌號碼TDZ—083之輕型機車，並攜帶「許介元」所
    有、客觀上足供兇器使用之油壓剪1把，至臺中縣大里市○
    ○段1128號旁農舍，利用上開油壓剪為工具，剪斷乙○○所
    有設置在農舍與農地抽水馬達間之電纜線1條而竊取得手。
    嗣於同日14時46分，為警在上址當場查獲，並於TDZ—083號
    輕型機車置物箱內扣得上揭油壓剪1把。
三、案經臺中縣警察局霧峰分局報告臺灣臺中地方法院檢察署檢
    察官偵查起訴。
    理    由
一、上開犯罪事實業據被告丙○○、丁○○坦承不諱，核與證人
    戊○○、卓益修、乙○○、甲○○、顏輝銓於警詢、偵訊及
    本院審理中證述失竊物品之情節大致相符，復有扣案之活動
    扳手、鉗子、螺絲起子、美工刀、油壓剪各1把及固定扳手2
    把、刑案現場測繪圖2紙、照片12張及贓物認領保管單3紙附
    卷可參，被告2人之自白核與事實相符，本件事證已明，被
    告2 人犯行洵堪認定。
二、按刑法第321條第1項第3 款之攜帶兇器竊盜罪，係以行為人
    攜帶兇器竊盜為其加重條件，此所謂兇器，其種類並無限制
    ，凡客觀上足對人之生命、身體、安全構成威脅，具有危險
    性之兇器均屬之，且祇須行竊時攜帶此種具有危險性之兇器
    為已足，並不以攜帶之初有行兇之意圖為必要（最高法院74
    年3月19日第3次刑庭總會決議參照）。查扣案之活動扳手、
    鉗子、螺絲起子、美工刀、油壓剪各1把及固定扳手2把，以
    之攻擊於人，於客觀上均足以為殺害或傷害人之生命、身體
    之器械，堪認為兇器，是核被告2人所為，均係犯刑法第321
    條第1項第3款之攜帶兇器竊盜既遂罪。被告2人就犯罪事實
    欄一之犯行，有犯意聯絡及行為分擔，均為共同正犯。其等
    於同一時、地，竊取大里市友誠獅子會、霧峰鄉公所所有之
    物，係想像競合犯，應從一重仍論以攜帶兇器竊盜罪。被告
    丙○○所為上開2罪間，犯意個別，行為互異，應予分論併
    罰。又被告丙○○曾因毒品危害防制條例、竊盜等案件，經
    本院分別判處有期徒刑1年、6月確定，上開兩案合併定應執
    行有期徒刑1年4月，於94年11月11日執行完畢。丁○○曾因
    竊盜案件，經本院判處有期徒刑6月確定，於94年9月24日執
    行完畢，有臺灣臺中地方法院檢察署刑案資料查註紀錄表、
    臺灣高等法院被告前案紀錄表各1紙附卷可稽，其等於5年以
    內故意再犯本件有期徒刑之罪，均為累犯，應加重其刑。爰
    審酌被告2人素行不佳，有多次竊盜前科並圖不勞而獲犯罪
    ，且持兇器竊盜，易致危害，惟所得財物非鉅及犯後坦承犯
    行等一切情狀，分別量處如主文所示之刑，並就被告丙○○
    部分定應執行刑。至公訴意旨分別對被告丙○○、丁○○求
    處有期徒刑1年2月及1年1月，本院認尚非妥適，併予敘明。
    又扣案活動扳手、鉗子、螺絲起子、美工刀各1把及固定扳
    手2把，雖為被告丁○○所有，惟無證據證明係供犯罪所用
    之物；另油壓剪1把，雖係供犯罪所用之物，惟非被告丙○
    ○所有，均不予宣告沒收，附予敘明。
據上論斷，應依刑事訴訟法第299條第1項前段、第273條之1第1
項，刑法第28條、第321條第1項第3款、第55條、第47條第1項、
第51條第5款，判決如主文。
本案經檢察官林秀菊到庭執行職務。
中　　華　　民　　國　　96　　年　　1 　　月　　8 　　日
                  刑事第四庭    法  官  柯雅惠
上正本證明與原本無異。
如不服本判決，應於送達後十日內向本院提出上訴狀（須附繕
本），上訴於台灣高等法院台中分院。
                                書記官  郭佳雯
中　　華　　民　　國　　96　　年　　1 　　月　　8 　　日
附錄：
刑法第321條：
犯竊盜罪而有左列情形之一者，處六月以上、五年以下有期徒刑：
一  於夜間侵入住宅或有人居住之建築物、船艦或隱匿其內而犯之
    者。
二  毀越門扇、牆垣或其他安全設備而犯之者。
三  攜帶兇器而犯之者。
四  結夥三人以上而犯之者。
五  乘火災、水災或其他災害之際而犯之者。
六  在車站或埠頭而犯之者。
前項之未遂犯罰之。
